臺灣高雄地方法院刑事裁定
111年度毒聲字第636號
聲  請  人  臺灣高雄地方檢察署檢察官
被      告  魏振武



上列被告因違反毒品危害防制條例案件，經檢察官聲請送觀察、
勒戒(111年度毒偵字第1392號)，本院裁定如下：
    主  文
魏振武施用第二級毒品，令入勒戒處所觀察、勒戒，其期間不得
逾貳月。
    理  由
一、聲請意旨如附件聲請書所載。
二、按犯毒品危害防制條例第10條之罪者，檢察官應聲請法院裁
    定，令被告入勒戒處所觀察、勒戒，其期間不得逾2月，毒
    品危害防制條例第20條第1項定有明文。
三、又依毒品檢驗學上之常規，尿液中含毒品成分反應所使用之
    檢驗方法，對於受檢驗者是否確有施用毒品行為之判斷，在
    檢驗學常規上恆有絕對之影響。其以酵素免疫分析或薄層定
    性分析等方式為初步篩檢者，因具有相當程度偽陽性之可能
    ，如另以氣（液）相層析、質譜分析等較具公信力之儀器為
    交叉確認，因出現偽陽性反應之機率極低，核足據為對涉嫌
    人不利之認定；再者，依據西元2018年美國FDA網站公布尿
    液中於施用甲基安非他命與安非他命可檢出之時限為2至3天
    ，有衛生福利部食品藥物管理署民國108年1月21日FDA管字
    第1089001267號函在卷參照，先予敘明。
四、經查：
㈠、被告魏振武於111年2月15日2時30分許為警採集尿液送驗，經
    正修科技大學超微量研究科技中心先以酵素免疫分析法為初
    步檢驗，再以液相層析串聯式質譜法確認檢驗，結果呈安非
    他命及甲基安非他命陽性反應，其中安非他命檢出濃度為15
    ,320ng/ml，甲基安非他命濃度為70,720ng/ml，有該中心11
    1年3月9日尿液檢驗報告（原始編號：J-000000號）及高雄
    市政府警察局小港分局毒品案嫌疑人尿液代碼與姓名對照表
    （尿液代碼：J-000000號）在卷可憑，依前揭說明，本件即
    可排除偽陽性反應產生之可能。參以上開尿液檢驗所現之安
    非他命、甲基安非他命濃度，明顯超過濫用藥物尿液檢驗作
    業準則第18條規定之第二級毒品甲基安非他命陽性判定標準
    即「甲基安非他命500ng/ml，且其代謝物安非他命之濃度在
    100ng/ml以上」甚多，足認被告確有於上開採尿時回溯72小
    時內某時（不含公權力拘束期間），在不詳地點，以不詳方
    式，施用甲基安非他命無訛。被告於警詢時辯稱：我只施用
    第三級毒品咖啡包云云，顯為卸責，不足採信。準此，被告
    於前揭時間，施用甲基安非他命1次之事實，已堪認定。
㈡、又被告不曾接受觀察、勒戒或強制戒治，有臺灣高等法院被
    告前案紀錄表等件在卷可參。本次應屬被告之「初犯」，而
    有毒品危害防制條例第20條第1項規定，給予適用觀察、勒
    戒之機會。
㈢、本件聲請意旨載明被告矢口否認本件犯行，於偵查中復經通
    知未到庭，難認被告有戒癮治療之能力與意願，且被告另涉
    詐欺案件，從而本件不宜給予附命戒癮治療之緩起訴處分（
    如附件），而依卷證資料所示，被告於警詢時辯稱只施用三
    級毒品咖啡包云云，且於偵查中經合法傳喚卻無故未到庭應
    訊，有調查筆錄、辦案進行單、點名單及詢問筆錄存卷供參
    ，難認被告有面對本案偵查並正視其患有毒癮之事實，又被
    告因詐欺等案件，經法院判處有期徒刑1年2月確定，而另因
    詐欺案件經檢察官通緝中，同有上開前案紀錄表在卷可稽，
    參酌毒品戒癮治療實施辦法及完成治療認定標準第2條第2項
    第1款規定「緩起訴處分前，因故意犯他罪，經檢察官提起
    公訴或判決有罪確定」之規範意旨，被告即屬不適合為附命
    完成戒癮治療之緩起訴處分。是以，檢察官考量本案具體情
    節，向本院聲請令被告入勒戒處所觀察、勒戒，以監禁式之
    治療方式，求短時間內隔絕被告之毒品來源，務使其專心戒
    除毒癮，而未依刑事訴訟法第253條之1規定對被告為附命完
    成戒癮治療之緩起訴處分，核其此部分職權之行使尚屬合法
    ，形式上亦無裁量恣意或濫用之情，於法有據。
五、綜上所述，本件聲請為有理由，應予准許，依毒品危害防制條例第20條第1項，裁定如主文。
中　　華　　民　　國　　111 　年　　9 　　月 　30 　　日
                  刑事第三庭  法　官  林青怡
以上正本證明與原本無異。
如不服本裁定應於送達後5日內向本院提出抗告狀。
中　　華　　民　　國　　111 　年　　9     月 　30 　　日
                              書記官  李宗諺
【附件】聲請書乙份